臺灣新竹地方法院交通事件裁定　　　　100年度交聲字第255號
移送機關即　交通部公路總局新竹區監理所
原處分機關
異　議　人　鄭武霖
即受處分人
上列異議人因違反道路交通管理處罰條例案件，對於交通部公路
總局新竹區監理所100 年6月1日竹監自字第裁50-Z00000000號所
為之違反道路交通管理事件裁決處分，聲明異議，本院裁定如下
：
    主  文
異議駁回。
    理  由
一、按受處分人，不服第8 條主管機關所為之處罰，得於接到裁
    決書之翌日起20日內，向管轄地方法院聲明異議。又交通法
    庭認為聲明異議無理由者，應以裁定駁回之，道路交通管理
    處罰條例第87條第1 項、道路交通事件處理辦法第18條分別
    定有明文。次按，汽車駕駛人有駕駛執照吊扣期間駕駛小型
    車或機器腳踏車之情形，處新臺幣（下同）6,000元以上1萬
    2,000 元以下罰鍰，並當場禁止其駕駛，及吊銷其駕駛執照
    ；另汽車駕駛人，曾依本條例其他各條規定吊銷駕駛執照者
    ，1 年內不得考領駕駛執照，而汽車駕駛人，因違反本條例
    及道路交通安全規則之規定，受吊銷駕駛執照處分時，吊銷
    其持有各級車類之駕駛執照，道路交通管理處罰條例第21條
    第1項第5款、第4項後段、第67條第3項、第68條第1 項亦有
    規定。
二、本件原處分機關處分意旨略以：異議人即受處分人鄭武霖於
    民國100年5月20日上午6時15分許，駕駛車牌號碼5052-PC號
    自小客車，行經國道三號高速公路北向72.3公里處時，為內
    政部警政署國道公路警察局第六隊警員查獲「駕照吊扣期間
    駕駛小型車」違反道路交通管理事件，以公警局交字第Z000
    00000 號舉發違反道路交通管理事件通知單（下稱舉發通知
    單）當場舉發。嗣異議人不服而於舉發通知單所載應到案期
    限內向原處分機關提出陳述，惟經原處分機關調查結果，仍
    認異議人確有前揭違規行為，乃於100 年6月1日以竹監自字
    第裁50-Z00000000號違反道路交通管理事件裁決書（下稱裁
    決書），依道路交通管理處罰條例第21條第1項第5款、第 4
    項後段（裁決書漏載第4項後段）、第67條第3項（裁決書漏
    載）及違反道路交通管理事件統一裁罰基準表之規定，裁處
    異議人罰鍰9,000元，並吊銷駕駛執照，1年內不得考領駕駛
    執照等語。
三、本件異議人聲明異議意旨略以：本人因違規必須吊銷小型車
    之駕駛執照，但本人持有的駕照為職業聯結車並以職業駕駛
    為業，希望可以只吊銷小型車駕駛執照，勿吊銷職業聯結車
    駕照，為此聲明異議等語。
四、本件異議人於駕駛執照吊扣期間再為駕駛小型車係一個交通
    違規行為，有關其違規行為處罰效果之罰緩、吊銷駕駛執照
    等，係依據同一法律規定所為之處罰，其處罰方式雖有2 種
    ，但實際上為單一處分，無法割裂，與該項交通違規行為是
    否存在亦均無從分離，法院於審理時，應先確定異議人是否
    確定有交通違規之事實，再決定原處分機關所適用之法律有
    無錯誤。從而，異議人於聲明異議狀雖僅記載就吊銷駕駛執
    照部分聲明異議，其餘處罰部分並未提及，惟該罰緩部分，
    與其交通違規行為是否存在既無從分離，法院自應全部予以
    審理，先此說明。
五、經查：
(一)、異議人鄭武霖前因交通違規事件遭裁處註記吊扣小型車普通
    駕駛執照，執行吊扣期間為99年12月3 日至100年12月2日，
    惟再於100年5月20日上午6 時15分許執行吊扣駕駛執照期間
    ，仍駕駛車牌號碼5052-PC 號自小客車，為警在國道三號高
    速公路北向72.3公里處攔檢後，以其有於駕駛執照吊扣期間
    駕駛小型車之違規情事為由掣單舉發等情，為異議意旨所不
    爭執，且有新竹區監理所汽車駕駛人螢幕列印資料、前揭舉
    發通知單各1 份在卷可佐，堪認異議人確有於駕駛執照吊扣
    期間駕駛小型車之違規事實無訛。
(二)、異議人固爭執其係駕駛自小客車，原處分機關竟逕予吊銷其
    聯結車職業駕駛執照云云，惟查：
１、關於吊銷駕駛執照處分效力與執行方式之法令依據，應依據
    道路交通管理處罰條例第68條第1 項規定，觀該條於94年12
    月14日之修正，並於95年2月27日經行政院以院臺交字第095
    0082898 號令發布定自95年3月1日施行。按94年12月14日修
    正前道路交通管理處罰條例第68條係規定：「汽車駕駛人因
    違反本條例及道路交通安全規則之規定，受『吊扣或吊銷』
    駕駛執照處分時，『吊扣或吊銷』其持有各級車類之駕駛執
    照」，而94年12月14日修正、95年3月1日施行之道路交通管
    理處罰條例第68條規定則係：「汽車駕駛人，因違反本條例
    及道路交通安全規則之規定，受『吊銷』駕駛執照處分時，
    『吊銷』其持有各級車類之駕駛執照」，其立法理由略以：
    「原條文將違法或違規駕駛人所持有各級車輛之駕駛執照一
    併吊扣或吊銷失之過酷，影響人民工作及生活過鉅，爰修正
    之」等語，有道路交通管理處罰條例第68條審查報告可資查
    考（見立法院公報第94卷第70期第135頁至138頁），是綜觀
    前開法條及修法說明，通過之修正條文既未將該條全數刪除
    ，而僅係將道路交通管理處罰條例第68條原有條文中之「吊
    扣或」3 字刪除，故受「吊扣」駕駛執照處分時，固不再吊
    扣其持有各級車類之駕駛執照，然於受「吊銷」駕駛執照處
    分時，仍應吊銷其持有各級車類之駕駛執照，至為明確。
２、次查道路交通安全規則第61條第1項第1款規定：汽車駕駛人
    取得高一級車類之駕駛資格者，應換發駕駛執照，並准其駕
    駛較低級車類之車輛，而已領有聯結車駕駛執照者，得駕駛
    大客車、大貨車、代用大客車、大客貨兩用車、曳引車、小
    型車、輕型機器腳踏車，故汽車駕駛人持有聯結車駕駛執照
    ，即可駕駛上述「較低級車類」之車輛。本件異議人鄭武霖
    考領有聯結車職業駕駛執照，有前開新竹區監理所汽車駕駛
    人螢幕列印資料附卷足查，則該駕駛執照實包含上開較低級
    種類車輛之駕駛資格，屬「多合一」之駕駛執照。又異議人
    既確有在駕駛執照吊扣期間駕駛小型車之違規行為，本即應
    依道路交通管理處罰條例第21條第1項第5款、第4 項後段之
    規定，受吊銷駕駛執照之處分，並依同條例第67條第3 項、
    第68條第1項規定，吊銷「其持有之各級駕駛執照」，1年內
    不得考領駕駛執照，是原處分機關裁處吊銷異議人所持有各
    級車類之駕駛執照，1 年內不得考領駕駛執照，於法並無不
    合。
(三)、至於異議人所陳其係以職業駕駛為業，其情縱然可憫，惟道
    路交通管理處罰條例第21條第1項第5款、第4 項後段、第67
    條第3項、第68條第1項等規定係主管機關為加強道路交通管
    理，維護交通秩序，確保交通安全，經由立法機關所制定之
    法律規範，自發生其拘束力，而為人民所應遵守，條文內容
    復已明定其處罰效果，並未賦予原處分機關或法院就處罰內
    容有何裁量餘地，且該等規定亦難認有違比例原則，異議人
    所執異議理由與原處分合法、允當與否無涉，尚無從據為免
    責之依據，附此敘明。
六、綜上所述，本件異議人於前揭時、地確有「駕駛執照吊扣期
    間駕駛小型車」之違規事實，則原處分機關依道路交通管理
    處罰條例第21條第1 項第5 款及違反道路交通管理事件統一
    裁罰基準表之規定，就異議人前揭違規行為，裁處罰鍰9,00
    0 元，並依同條例第21條第4 項後段（裁決書漏載第4 項後
    段）、第67條第3 項（裁決書漏載）之規定，吊銷駕駛執照
    ，1 年內不得考領駕駛執照，核無違誤，本件聲明異議為無
    理由，應予駁回。
七、據上論斷，應依道路交通事件處理辦法第18條，裁定如主文
    。
中    華    民    國   100    年    8     月    4     日
                      交通法庭  法  官   魏瑞紅
以上正本證明與原本無異。
如不服本裁定，應於裁定送達後5日內向本院提出抗告狀。
中    華    民    國   100    年    8     月    4     日
                                書記官   李佩玲